臺灣橋頭地方法院民事簡易判決　　　　110年度橋簡字第634號
原　　　告　黃敬峰　
　　　　　　黃于珊　
被　　　告　鄭秀秀　


上列當事人間請求損害賠償事件，本院於民國110 年10月12日言
詞辯論終結，判決如下：
    主  文
被告應給付原告黃敬峰新臺幣貳萬陸仟壹佰陸拾伍元，及自民國
一百一十年七月九日起至清償日止，按週年利率百分之五計算之
利息。
被告應給付原告黃于珊新臺幣伍拾參萬零柒佰捌拾伍元，及自民
國一百一十年七月九日起至清償日止，按週年利率百分之五計算
之利息。
原告其餘之訴駁回。
訴訟費用由被告負擔五分之三，餘由原告負擔。
本判決關於原告勝訴部分得假執行；但被告如分別以新臺幣貳萬
陸仟壹佰陸拾伍元、新臺幣伍拾參萬零柒佰捌拾伍元為原告黃敬
峰、黃于珊供擔保，免為假執行。
原告其餘假執行之聲請駁回。
    事實及理由
一、被告未於言詞辯論期日到場，核無民事訴訟法第386 條各款
    所列情形，爰依原告聲請，由其一造辯論而為判決。
二、原告主張：被告於民國109年5月14日10時6分許，駕駛車牌
    號碼0000-00號自用小客車，沿高雄市橋頭區橋新六路外側
    快車道南往北行駛至該路段與經武路交岔路口，欲右轉經武
    路往東行駛時，疏未注意禮讓直行車先行即貿然右轉，適原
    告黃敬峰騎乘車牌號碼000-0000號普通重型機車（下稱系爭
    機車）附載原告黃于珊沿橋新六路慢車道南往北直行至該處
    ，見狀閃煞不及而發生碰撞，致黃敬峰、黃于珊均人車倒地
    （下稱系爭事故），黃敬峰因而受有左側肩膀、左側上臂、
    左側手肘、左側前臂、右側前臂、右側手部、左側手部、左
    側膝部、左側踝部挫傷擦傷等傷害（下稱系爭甲傷害）；黃
    于珊則受有左外踝骨折、左第1 腳趾骨折、左楔狀骨骨折、
    左第3、4、5肋骨骨折、四肢多處挫擦傷等傷害（下稱系爭
    乙傷害）。系爭事故導致黃敬峰、黃于珊分別受有附表一、
    二所示損害，爰依侵權行為之法律關係提起本件訴訟。聲明
    ：(一)被告應分別給付黃敬峰、黃于珊新臺幣（下同）47,3
    92元、830,785 元及均自起訴狀繕本送達翌日起至清償日止
    ，按週年利率5%計算之利息。(二)願供擔保，請准宣告假執
    行。
三、被告未於言詞辯論期日到場，亦未提出書狀作任何聲明或陳
    述。
四、本院之判斷
(一)按因故意或過失，不法侵害他人之權利者，負損害賠償責任
    ；不法侵害他人之身體、健康、名譽、自由、信用、隱私、
    貞操，或不法侵害其他人格法益而情節重大者，被害人雖非
    財產上之損害，亦得請求賠償相當之金額；汽車、機車或其
    他非依軌道行駛之動力車輛，在使用中加損害於他人者，駕
    駛人應賠償因此所受之損害，民法第184條第1項前段、第19
    5條第1項、第191條之2前段分別定有明文。又按汽車行駛至
    交岔路口時，轉彎車應讓直行車先行，道路交通安全規則第
    102條第1項第7款著有明定。
(二)原告主張之前揭事實，業據提出本院110年度交簡字第139號
    刑事簡易判決（被告因前開過失傷害行為經判處有期徒刑，
    下稱系爭刑案）、高雄市政府警察局道路交通事故當事人登
    記聯單、道路交通事故初步分析研判表、現場照片、健仁醫
    院診斷證明書為證（本院卷第17至39頁），並經核閱系爭刑
    案卷內事證無誤，而被告經合法通知，未於言詞辯論期日到
    場，亦未提出書狀作何陳述，依民事訴訟法第280條第3項準
    用第1項規定，視同自認，是本院依上開證據調查結果，堪
    認原告主張之事實為真。又系爭事故發生當時天候晴、日間
    自然光線、視距良好、柏油路面乾燥、無缺陷、無障礙物，
    並無不能注意之情狀，有系爭刑案卷內之道路交通事故調查
    報告表可稽（警卷第49頁），被告疏未遵循前揭規定，致生
    系爭事故，就系爭事故之發生自有過失，且與原告所受損害
    有相當因果關係，應對原告所受損害負賠償之責。
(三)原告得求償範圍之認定：
 1、黃敬峰部分：
 (1)黃敬峰主張因系爭事故受有附表一所示損害，業據提出醫療
    費用收據、計程車費用收據、宏昶機車行估價單為證，而被
    告依民事訴訟法第280條第3項準用第1項規定已視同自認，
    業如前述，其主張被告應給付附表一編號1、2所示款項自屬
    有據。
 (2)系爭機車之修復費用，其材料係以新品代替舊品，故原告以
    修復費用為損害賠償之依據時，應將材料折舊部分予以扣除
    。系爭機車之維修費用44,300元均屬零件費用（詳附表一編
    號3備註欄說明），依行政院所頒固定資產耐用年數表及固
    定資產折舊率表，機車之耐用年數為3年，依平均法計算其
    折舊結果（即以固定資產成本減除殘價後之餘額，按固定資
    產耐用年數表規定之耐用年數平均分攤，計算折舊額），每
    年折舊率為3分之1，並參酌營利事業所得稅查核準則第95條
    第6項規定「固定資產提列折舊採用定率遞減法者，以1年為
    計算單位其使用期間未滿1年者，按實際使用之月數相當於
    全年之比例計算之不滿1月者以1月計」，系爭機車自107年6
    月出廠（系爭刑案警卷第45頁），迄本件車禍發生時即109
    年5月14日，已使用1年11月，則零件扣除折舊後之修復費用
    估定為23,073元【計算方式：1.殘價＝取得成本÷(耐用年
    數＋1)即44,300÷(3+1)≒11,075（小數點以下四捨五入）
    ；2.折舊額＝(取得成本－殘價)×1/（耐用年數）×（使用
    年數）即(44,300－11,075)×1/3×（1+11/12）≒21,227（
    小數點以下四捨五入）；3.扣除折舊後價值＝（新品取得成
    本－折舊額）即44,300－21,227＝23,073】。
 (3)承上，黃敬峰得請求之金額為26,165元（計算式：1,592+1,
    500+23,073=26,165）。
 2、黃于珊部分：
 (1)黃于珊主張因系爭事故受有附表二所示損害，業據提出健仁
    醫院診斷證明、在職證明（本院卷第37頁、第49頁）、醫療
    費用收據、計程車費用收據（本院卷證物袋內）、薪資證明
    （本院卷第101頁）為證，而被告依民事訴訟法第280條第3
    項準用第1項規定已視同自認，業如前述，其主張被告應給
    付附表二編號1至5所示款項自屬有據。
 (2)按慰藉金之賠償須以人格權遭遇侵害，使精神上受有痛苦為
    必要，其核給之標準固與財產上損害之計算不同，然非不可
    斟酌雙方身分、地位及經濟狀況與加害程度，及其他各種情
    形核定相當之數額。黃于珊因系爭事故受有系爭乙傷害，身
    體、健康等人格權已受侵害，堪認精神上受有相當之痛苦，
    當得請求被告賠償非財產上之損害。爰審酌黃于珊為高職學
    歷，從事服務業，於109年間有1筆所得資料，名下有8筆產
    資料；被告為國中學歷，於109年間無所得資料、名下無財
    產資料，有兩造警詢筆錄基本資料欄及稅務電子閘門財產所
    得調件明細表可稽（系爭刑案警卷第9、17頁、本院卷證物
    袋），並考量本件被告所為前述侵害行為之內容、情境、違
    反義務之程度、黃于珊人格權受侵害之程度、所受痛苦及生
    活上之不便等一切情況，認黃于珊請求500,000元之慰撫金
    ，尚屬過高，應以200,000元為適當。
 (3)承上，黃于珊得請求之金額為530,785元（計算式：103,404
    +3,021+81,400+43,960+99,000+200,000=530,785）。
五、綜上所述，原告請求被告給付黃敬峰26,165元、黃于珊530,
    785 元及均自起訴狀繕本送達翌日即110 年7 月9 日（本院
    卷第67頁）起至清償日止，按週年利率5%計算之利息，為有
    理由，逾此則屬無據，應予駁回。
六、本件原告勝訴部分係就民事訴訟法第427條訴訟適用簡易程
    序所為被告敗訴之判決，依同法第389條第1項第3款規定職
    權宣告假執行（原告雖聲明願供擔保請准假執行，但此僅在
    促請注意，本院毋庸為准駁之諭知），並依同法第392條第2
    項規定，宣告被告如預供擔保後，免為假執行。至原告敗訴
    部分，其假執行之聲請無所附麗，應予駁回。
七、本件事證已臻明確，兩造其餘主張陳述及所提之證據，經審
    酌後於本件判決結果無影響，爰不逐一論述，附此敘明。
八、訴訟費用負擔之依據：民事訴訟法第79條。
中    華    民    國   110    年    10    月    28    日
                  橋頭簡易庭  法      官    呂維翰
以上正本與原本相符。
如不服本判決，應於送達後20日內，向本院提出上訴狀並表明上
訴理由，如於本判決宣示後送達前提起上訴者，應於判決送達後
20日內補提上訴理由書（須附繕本）。
中    華    民    國   110    年    10    月    28    日
                              書  記  官    薛如媛
　
附表一
┌──┬────────┬───────┬─────────┐
│項次│名稱            │金額（元）    │備註              │
├──┼────────┼───────┼─────────┤
│1   │醫療費          │1,592         │                  │
├──┼────────┼───────┼─────────┤
│2   │就醫交通費      │1,500         │往返健仁醫院6次之 │
│    │                │              │計程車費          │
├──┼────────┼───────┼─────────┤
│3   │機車維修費      │44,300        │金額與原告所提出宏│
│    │                │              │昶機車行估價單（本│
│    │                │              │院卷證物袋內）所載│
│    │                │              │金額相符，然該估價│
│    │                │              │單所載項目均為零件│
│    │                │              │，原告亦未主張包含│
│    │                │              │工資，爰均認定為應│
│    │                │              │折舊之零件費用。  │
│    │                │              │                  │
├──┼────────┼───────┼─────────┤
│    │合計            │47,392        │                  │
│    │                │              │                  │
└──┴────────┴───────┴─────────┘
　
附表二
┌──┬────────┬───────┬─────────┐
│項次│名稱            │金額（元）    │備註              │
├──┼────────┼───────┼─────────┤
│1   │醫療費          │103,404       │                  │
├──┼────────┼───────┼─────────┤
│2   │醫療耗材費      │3,021         │                  │
├──┼────────┼───────┼─────────┤
│3   │看護費          │81,400        │共37日，每日以    │
│    │                │              │2,200 元計算      │
├──┼────────┼───────┼─────────┤
│4   │就醫交通費      │43,960        │義大醫院8次、健仁 │
│    │                │              │醫院9次之來回計程 │
│    │                │              │車費              │
├──┼────────┼───────┼─────────┤
│5   │無法工作損失    │99,000        │3個月不能工作，以 │
│    │                │              │每月薪資33,000元計│
├──┼────────┼───────┼─────────┤
│6   │精神慰撫金      │500,000       │因系爭乙傷害所受精│
│    │                │              │神痛苦            │
├──┼────────┼───────┼─────────┤
│    │合計            │830,785       │                  │
│    │                │              │                  │
└──┴────────┴───────┴─────────┘